

\vspace{3.5em}
\noindent \begin{minipage}{\textwidth}
\stepcounter{mallinumber}
\noindent \textbf{Tüüpsõnamall \arabic{mallinumber}\,\vadja{sika}}\\

\begin{sideways}
\begin{tabular}{l l}
muutvormimall & tunnused \\
\hline
\underline{si}\,$\oplus$\,ka & \textsc{ sg nom } \\
\underline{si}\,$\oplus$\,ga & \textsc{ sg gen } \\
\underline{si}\,$\oplus$\,kka & \textsc{ sg par } \\
\underline{si}\,$\oplus$\,kkasõ & \textsc{ sg ill } \\
\underline{si}\,$\oplus$\,gaz & \textsc{ sg ine } \\
\underline{si}\,$\oplus$\,gass & \textsc{ sg ela } \\
\underline{si}\,$\oplus$\,gallõ & \textsc{ sg all } \\
\underline{si}\,$\oplus$\,gall & \textsc{ sg ade } \\
\underline{si}\,$\oplus$\,galt & \textsc{ sg abl } \\
\underline{si}\,$\oplus$\,gassi & \textsc{ sg tra } \\
\underline{si}\,$\oplus$\,gassaa & \textsc{ sg ter } \\
\underline{si}\,$\oplus$\,gaka & \textsc{ sg com } \\
\underline{si}\,$\oplus$\,gad & \textsc{ pl nom } \\
\underline{si}\,$\oplus$\,kojõ & \textsc{ pl gen } \\
\underline{si}\,$\oplus$\,koit & \textsc{ pl par } \\
\underline{si}\,$\oplus$\,koisõ & \textsc{ pl ill } \\
\underline{si}\,$\oplus$\,koiz & \textsc{ pl ine } \\
\underline{si}\,$\oplus$\,koiss & \textsc{ pl ela } \\
\underline{si}\,$\oplus$\,koillõ & \textsc{ pl all } \\
\underline{si}\,$\oplus$\,koill & \textsc{ pl ade } \\
\underline{si}\,$\oplus$\,koilt & \textsc{ pl abl } \\
\underline{si}\,$\oplus$\,koissi & \textsc{ pl tra } \\
\underline{si}\,$\oplus$\,koissaa & \textsc{ pl ter } \\
\underline{si}\,$\oplus$\,koika & \textsc{ pl com } \\
\end{tabular}
\end{sideways}
\captionof{table}{Tüüpsõna \arabic{mallinumber}\,\textit{sika} ekstraheeritud muutvormimallid.}
\label{tab:tüüpsõnamall-sika}

\end{minipage}

 
\vspace{1em}
\noindent See tüüpsõna ei hõlma teisi lekseeme vormi\-sõnastikus.
